【裁判字號】    96,勞訴,54
【裁判日期】    970319
【裁判案由】    給付資遣費
【裁判全文】
臺灣士林地方法院民事判決              96年度勞訴字第54號
原      告  乙○○
            甲○○
            丙○○
共      同
訴訟代理人  陳文松律師
複代理人    林美治律師
被      告  鴻運電子股份有限公司
法定代理人  丁○○
上列當事人間給付資遣費事件，本院於民國97年3 月18日言詞辯
論終結，判決如下：
    主  文
被告應給付原告乙○○新臺幣肆拾肆萬陸仟柒佰陸拾元，給付原
告甲○○新臺幣拾萬貳仟佰壹拾伍元，給付原告丙○○新
臺幣壹拾捌萬貳仟伍佰貳拾伍元。及均自民國九十六年八月二十
七日起至清償日止，按週年利率百分之五計算之利息。
訴訟費用新臺幣壹萬壹仟貳佰柒拾元由被告負擔。
本判決於原告乙○○以新臺幣壹拾伍萬元，原告甲○○以新臺幣
壹拾壹萬元，原告丙○○以新臺幣陸萬元，為被告供擔保後，得
假執行。
    事  實  及  理  由
一、本件被告未於言詞辯論期日到場，核無民事訴訟法第386 條
    各款所列情形，爰依原告之聲請，由其一造辯論而為判決。
二、原告起訴主張：原告均為被告之員工，被告自民國95年3 、
    4 月間起，即未給付薪資予原告，原告雖發函催討，並經基
    隆市政府、臺北市政府勞工局等單位為勞資關係協議，均未
    獲置理。原告遂以被告積欠工資為由，發函終止兩造之勞動
    契約，嗣被告並於95年7 月10日歇業，依勞動基準法之相關
    規定，被告自應給付原告資遣費，原告之平均工資、年資及
    請求被告給付之資遣費金額計算式，詳如附表二所示。爰起
    訴聲明請求判決如主文第1 項所示等語。
三、被告未於言詞辯論期日到場，亦未提出書狀為任何聲明或陳
    述。
四、原告主張之事實，業據其提出與所述相符之薪資明細表、薪
    資轉帳存摺明細資料、勞工保險被保險人投保資料表（明細
    ）、終止勞動契約之存證信函、基隆市政府處理勞資爭議協
    調會紀錄、臺北市政府勞工局勞資爭議案件協調會紀錄、臺
    北縣政府95年8 月24日北府勞動字第0950608557號歇業事實
    及日期認定函等件為證（本院96年度湖勞調字第29號卷，第
    11 頁 至第44頁）；被告於相當時期受合法之通知，而於言
    詞辯論期日不到場，亦未提出準備書狀爭執，應堪認原告之
    主張為真實。
五、按雇主不依勞動契約給付工作報酬者，勞工得不經預告終止
    契約，並得請求雇主給付資遣費，勞動基準法第14條第1 項
    第5 款、第4 項分別定有明文。資遣費之給付標準為：(一)在
    同一雇主之事業單位繼續工作，每滿1 年發給相當於1 個月
    平均工資之資遣費；(二)依前款計算之剩餘月數，或工作未滿
    1 年者，以比例計給之，未滿1 個月者，以1 個月計，勞動
    基準法第11條第1 款、第17條分別定有明文；又勞工適用勞
    工退休金條例（94年7 月1 日施行）後之工作年資，於勞動
    契約依勞動基準法第11條終止時，其資遣費由雇主按其工作
    年資，每滿1 年發給2 分之1 個月之平均工資，未滿1 年者
    以比例計給，有勞工退休金條例第12條第1 項規定可按。從
    而，原告依前開規定得請求被告給付之資遣費，詳如附表一
    所示；而原告於本件聲明請求被告給付之資遣費（即附表二
    所示），既未逾其所得請求之金額，則原告之訴自有理由，
    應予准許。
六、末按給付有確定期限者，債務人自期限屆滿時起，負遲延責
    任；給付無確定期限者，債務人於債權人得請求給付時，經
    其催告而未為給付，自受催告時起，負遲延責任；其經債權
    人起訴而送達訴狀，或依督促程序送達支付命令，或為其他
    相類之行為者，與催告有同一之效力；遲延之債務，以支付
    金錢為標的者，債權人得請求依法定利率計算之遲延利息；
    應付利息之債務，其利率未經約定，亦無法律可據者，週年
    利率為百分之五。此為民法第229 條第2 項、第233 條第1
    項、第203 條分別明定。另資遣費應於終止勞動契約30日內
    發給，此有勞動基準法施行細則第8 條規定可稽。從而原告
    於起訴時，其資遣費債權已屆清償期，原告僅請求自起訴狀
    繕本送達翌日即96年8 月27日起算之遲延利息，自應併予准
    許。
七、原告陳明願供擔保，請准宣告假執行，經核並無不合，爰酌
    定相當之擔保金額併宣告之。
八、本件事證業臻明確，兩造之其餘主張、陳述或攻擊防禦方法
    ，經核與判決之結果不生影響，爰不一一論述，附此敘明。
九、本件訴訟費用額確定為1 萬1,270 元（裁判費1 萬零570 元
    、公示送達登報費700 元），並應由被告負擔。
十、據上論結，原告之訴為有理由，依民事訴訟法第385 條第1
    項前段、第78條、第87條第1 項、第390 條第2 項，判決如
    主文。
中    華    民    國    97    年    3     月    19    日
                  民事第二庭  法  官  王怡雯
以上正本證明與原本無異。
如對本判決上訴，應於判決送達後20日內向本院提出上訴狀。
中    華    民    國    97    年    3     月    20    日
                              書記官  鄒文南
附表一（資遣費計算式）：
一、原告乙○○部分：
  (一)到職日：82年7 月20日；離職日：95年6 月5 日
  (二)平均工資：3萬6千元
  (三)適用舊制之年資即82年7 月20日至94年6 月30日：共11年11
    月11天，應以12年計算，該部分資遣費為43萬2千元。
    *36,000x12=432,000
  (四)適用新制之年資即94年7 月1 日至95年6 月5 日：共11個月
    ，該部分資遣費為1 萬6,500 元
    *36,000x（11/12）x（1/2）=16,500
  (五)合計資遣費為44萬8,500元（432,000 +16,500=448,500）
二、原告甲○○部分：
  (一)到職日：82年11 月8日；離職日：95年6 月1 日
  (二)平均工資：2萬7,464元
  (三)適用舊制之年資即82年11月8 日至94年6 月30日：共11年7
    月23天，應以11年8月計算，該部分資遣費為32萬零413元。
    *27,464x（11+（8/12））=320,413
  (四)適用新制之年資即94年7 月1 日至95年6 月1 日：共11個月
    ，該部分資遣費為1萬2,588元
    *27,464x（11/12）x（1/2）=12,588
  (五)合計資遣費為33萬3,001元（320,413+12,588=333,001）
三、原告丙○○部分：
  (一)到職日：87年7 月6日；離職日：95年6 月5 日
  (二)平均工資：2萬4,500元
  (三)適用舊制之年資即87年7 月6 日至94年6 月30日：共6年11
    月25天，應以7年計算，該部分資遣費為17萬1,500元。
    *24,500x7=171,500
  (四)適用新制之年資即94年7 月1 日至95年6 月1 日：共11個月
    ，該部分資遣費為1萬1,229元
    *24,500x（11/12）x（1/2）=11,229
  (五)合計資遣費為18萬2,729（171,500+11,229=182,729）


司法院資訊處製作；財團法人民間司法改革基金會備份。
